【裁判字號】    96,訴,1438
【裁判日期】    970116
【裁判案由】    違反毒品危害防制條例
【裁判全文】
臺灣臺南地方法院刑事判決              96年度訴字第1438號
公  訴  人  臺灣臺南地方法院檢察署檢察官
被      告  甲○○
上列被告因違反毒品危害防制條例案件，經檢察官提起公訴（96
年度毒偵字第2696號），被告就犯罪事實為有罪之陳述，本院合
議庭裁定進行簡式審判程序，判決如下：
    主  文
甲○○施用第一級毒品，累犯，處有期徒刑拾月；又施用第二級
毒品，累犯，處有期徒刑捌月；應執行有期徒刑壹年貳月。
    事  實
一、甲○○前因施用毒品，為本院89年度毒聲字第702號裁定令
    入戒治處所施以強制戒治期滿，經台灣台南地方法院檢察署
    檢官以90年度戒毒偵字第181號為不起訴處分。嗣再因施用
    毒品為本院再次裁定令入戒治處所施以強制戒治，於民國（
    下同）92年6月16日執行完畢（起訴書誤載為92年3月25日）
    。又再施用毒品，為台灣桃園地方法院91年度壢簡字第731
    號判處有期徒刑6月確定，另因偽造文書為本院92年度訴字
    第312號判處有期徒刑8月確定，經定執行刑為有期徒刑1年
    10月，於93年9月10日假釋出獄，同年9月23日假釋期滿視為
    執行完畢。復再因施用毒品分別為本院95年度訴字第373號
    、95年度簡字第2230號判處有期徒刑11月與5月確定，經定
    執行刑為有期徒刑1年2月，甫於96年3月25日縮刑期滿執行
    完畢。
二、詎猶未戒除施用毒品惡習，明知安非他命與海洛因係毒品危
    害防制條例第2條第2項第1款及第2款所稱之第二級毒品與第
    一級毒品，均不得施用、持有，竟仍基於施用第二級毒品安
    非他命與第一級毒品海洛因之犯意，於96年8月7日下午10時
    40分許，在台南縣佳里鎮○○路296號5樓之1住處，以將安
    非他命置於玻璃球內燒烤吸食其煙之方式施用安非他命。另
    於96年8月9日上午7時20分許，在上址住處，以將海洛因摻
    入香菸內燃燒吸食之方式施用海洛因。嗣於96年年8月9日下
    午4時10分，甲○○駕駛車牌號碼D5-7761號自用小客車行經
    臺南縣佳里鎮○○路240號前時，因所駕之自用小客車前、
    後玻璃破裂，為警攔查，並經其同意採驗尿液，因而查獲上
    情。
三、案經台南縣警察局佳里分局報告台灣台南地方法院檢察署檢
    察官偵查起訴。
    理  由
一、本案被告甲○○所犯上開施用第一級毒品與第二級毒品之罪
    ，均非死刑、無期徒刑或最輕本刑有期徒刑三年以上之罪，
    亦非高等法院管轄第一審案件，被告就被訴事實為有罪之陳
    述，經告知被告簡式審判程序之旨，並聽取檢察官、被告之
    意見後，本院合議庭裁定進行簡式審判程序，是本案之證據
    調查，依刑事訴訟法第273條之2規定，不受同法第159條第1
    項、第161條之2、第161條之3、第163條之1及第164條至第
    170條規定之限制，合先說明。
二、上揭事實，業據被告甲○○於警詢與本院審理時坦承不諱，
    並有台南縣警察局佳里分局尿液送驗對照表、長榮大學以酵
    素免疫分析法EIA篩檢再以氣相層析質譜儀GC/MS確認之檢驗
    報告各一紙附卷可佐，被告施用毒品犯行，洵堪認定。
三、核被告為，係分別犯毒品危害防制條例第10條第1項、第2項
    之施用第一級毒品與施用第二級毒品罪。其持有第一級毒品
    海洛因及第二級毒品安非他命之低度行為，應為其施用之高
    度行為所吸收，均不另論罪。所犯上揭二罪間，犯意各別，
    行為互殊，罪名不同，應分論併罰。
四、經查，被告前因施用毒品，為本院89年度毒聲字第702號裁
    定令入戒治處所施以強制戒治期滿後，經台灣台南地方法院
    檢察署檢官以90年度戒毒偵字第181號為不起訴處分。嗣再
    因施用毒品為本院再次裁定令入戒治處所施以強制戒治，於
    92年6月16日執行完畢後。又再施用毒品，為台灣桃園地方
    法院91年度壢簡字第731號判處有期徒刑6月確定，另因偽造
    文書為本院92年度訴字第312號判處有期徒刑8月確定，經定
    執行刑為有期徒刑1年10月，於93年9月10日假釋出獄，同年
    9 月23日假釋期滿視為執行完畢。復再因施用毒品分別為本
    院95年度訴字第373號、95年度簡字第2230號判處有期徒刑
    11 月與5月確定，經定執行刑為有期徒刑1年2月，甫於96年
    3月25日縮刑期滿執行完畢。有台灣高等法院被告前案紀錄
    表在卷足憑。被告受前案徒刑執行完畢後，於五年內故意再
    犯本件有期徒刑以上之施用第一級毒品與第二級毒品罪，為
    累犯，均應依刑法第47條第1項加重其刑。審酌被告受二度
    強制戒治，且受刑之執行完畢，仍再犯本件施用毒品罪，顯
    見其未因戒治處分與刑罰之執行而知所警惕，革除惡習，其
    戒癮之意志力甚為薄弱，復審酌其犯後坦承犯行，態度良好
    ，其施用毒品在性質上屬自我戕害身心健康之行為，對社會
    大眾尚不致造成重大危害及其犯罪動機、目的、手段等情狀
    ，爰分別量處如主文所示之刑，並定其應執行之刑。
五、據上論結，應依刑事訴訟法第273條之1第1項、第299條第1
    項前段，毒品危害防制條例第10條第1項、第2項，刑法第47
    條第1項、第51條第5款，判決如主文。
本案經檢察官乙○○到庭執行職務
中    華    民    國    97    年    1     月    16    日
                  刑事第五庭    法  官  林逸梅
以上正本證明與原本無異
如不服本判決應於收受本判決之日起10日內向本院提出上訴書狀
，並應敘述具體理由。如未敘述上訴理由者，應於上訴期間屆滿
後20日內向本院補提理由書狀（均須按他造當事人之人數附繕本
）「切勿逕送上級法院」。
                                書記官  葉仲文
中    華    民    國    97    年    1     月    17    日
附錄所犯法條：
毒品危害防制條例第10條第1項、第2 項
施用第一級毒品者，處6月以上5年以下有期徒刑。
施用第二級毒品者，處3年以下有期徒刑。


司法院資訊處製作；財團法人民間司法改革基金會備份。
